【裁判字號】    97,訴更一,13
【裁判日期】    980331
【裁判案由】    虛報進口貨物
【裁判全文】
高雄高等行政法院判決
                                   97年度訴更一字第13號
                              .
原      告  聯鋒鋼鐵股份有限公司
代  表  人  甲○○
訴訟代理人  黃進祥律師
            江順雄律師
            黃建雄律師
被      告  財政部高雄關稅局
代  表  人  乙○○局長
訴訟代理人  己○○
            丁○○
            庚○○
輔助參加人  財政部
代  表  人  丙○○部長
訴訟代理人  戊○○
上列當事人間虛報進口貨物事件，原告不服財政部中華民國94年
12月7日台財訴字第09400350300號訴願決定，提起行政訴訟，經
本院95年度訴字第76號判決後，原告提起上訴，經最高行政法院
97年度判字第248號判決廢棄原判決，發回本院更為審理，本院
判決如下：
    主  文
訴願決定及原處分（復查決定）均撤銷。
訴訟費用由被告負擔。
    事實及理由
壹、程序事項︰
    本件被告代表人原為呂財益，嗣於民國97年7月16日變更為
    乙○○，被告以新任代表人聲明承受訴訟，核無不合，應予
    准許。
貳、實體事項：
一、事實概要：
    緣原告委由訴外人青年報關股份有限公司，於93年11月19日
    ，持經濟部國際貿易局（下稱國貿局）核發之輸入許可證（
    FTKX93M0000000），向被告申報中國大陸產製熱軋鋼板乙批
    （報單第BA/93/T491/0003號），計8項貨品，總重1,024.23
    公噸，申報中華民國輸出入貨品分類號列（下稱CCC號列）
    第7208.51.40.00-6號，輸入規定「MP1」，屬大陸物品准許
    輸入品目，其通關方式C3（貨物查驗），並申請船邊驗放，
    惟被告審核時，發現報單第8項貨品申報厚度49.9mm，不符
    公稱尺寸生產規範，且熱軋鋼板厚度50mm及以上者，應列CC
    C號列第7208.51.10.30-6號，輸入規定「MP1」（大陸物品
    有條件准許輸入），大陸物品僅開放厚度150mm及以上者，
    因涉管制，案經被告查驗及3次函請財政部核定之機構鑑定
    結果，第8項實到貨物部分（54PCS、254.24TNE）厚度為50m
    m至50.67mm，與原申報不符，且屬未開放准許輸入之大陸物
    品，原告涉有報運貨物進口，虛報所運貨物規格，逃避管制
    之情事，被告乃根據財政部關稅總局（下稱關稅總局）驗估
    處查後之價格核定完稅價格，並依行為時海關緝私條例（下
    稱海關緝私條例）第37條第3項轉據同條例第36條第1項、第
    3項規定，處原告涉案貨物（經被告增列第8-2項）貨價1倍
    之罰鍰，計新台幣（下同）4,293,122元，並沒入貨物。原
    告不服，申請復查，未獲變更，提起訴願，亦遭決定駁回，
    遂提起行政訴訟，經本院95年度訴字第76號判決駁回原告之
    訴後，原告亦未甘服，提起上訴，嗣經最高行政法院97年度
    判字第248號判決（下稱本件最高行政法院判決）廢棄原判
    決，發回本院更為審理。
二、本件原告主張：
（一）本件原告所申報進口之鋼板，原告認定厚度係在5Omm以下
      ，因此原告申報稅則號別為7208.51.40.006，然被告認定
      來貨鋼板為5Omm至50.67mm，稅則號別應為7208.51.10.30
      -6，認定原告虛報來貨鋼板之規格，涉嫌虛報及逃避管制
      。93年11月22日行為日後，於94年4月19日國貿局公告取
      消50至150mm鋼板之管制。查原告進口系爭鋼板係要製造
      作為高速公路橋樑之厚度為48.5mm螺絲墊板，原告所進口
      之鋼板僅是板胚，屬未加工之半成品原料，表面粗糙且厚
      度不均勻，故須經過銑床之刨、削、磨光、鑽孔等程序方
      能成為成品而能使用，而因為廠商要求之尺寸為48.5mm，
      經過上開程序會減損厚度，故進口時之厚度必須大於48.5
      mm，故原告方進口49.9mm之鋼板。又依本件最高行政法院
      判決發回意旨亦指出本件乃牽涉到事實認定有無容許誤差
      之問題，法律之規定當然明確以50mm為區隔，此法律規範
      並無容許誤差之問題，原告亦不否認。然本件乃是事實之
      認定有無我國國家標準CNS容許誤差之適用問題。
（二）關於系爭鋼板厚度之測量可否容許誤差部分：
  １、查，依鋼鐵產業實務，鋼廠對於所訂製鋼板之厚度，因生
      產技術及自然作業，本無法百分之百相符，其因而產生之
      誤差，既無法控制，若在合理誤差之範圍內自不能認違反
      厚度標準；此猶如國際貿易慣例上，散裝貨物之自然損耗
      及磅差等足以導致重量不符之原因，係無法避免，而為實
      務所允准之情形相同。有關鋼板厚度之合理誤差，參酌AS
      TM.ASME.SAE之國際標準鋼板厚度上限，厚度25.400mm未
      滿50.80mm之鋼板，寬度1,524mm以上未滿1,829mm之鋼板
      ，厚度上限容許為1.52mm，此亦為國內龍頭廠商中國鋼鐵
      股份有限公司（下稱中鋼公司）生產鋼板之容許誤差規格
      。又依我國國家標準總號CNS3013類號G1015亦規定容許誤
      差規格為0.8mm；而國貿局94年4月25日貿服字第09470056
      170號函亦謂：「台灣區鋼鐵工業同業公會及中鋼公司．
      ．．，查依我國CNS及日本JIS規定，厚度許可公差為增減
      0.8mm，亦即實際進口之厚度規定，是否包含上述容許公
      差，則應由主管機關認定。」是以，國貿局公告許可進口
      之規格為厚度50mm以下之熱軋鋼板，故50mm以下厚度之鋼
      板，廠商既有訂製進口之權利，則原告據以向大陸廠商訂
      購厚度49.9mm鋼板，即屬合法；至實際貨物規格是否完全
      符合49.9mm，並非原告所能控制，原告僅能控制實際貨物
      均在容許誤差規格之內（依國家標準係0.8mm）。從而，
      進口鋼板厚度只要在49.9mm之容許誤差內即應認該批鋼板
      均符合厚度49.9mm規格。原告下單所進口之系爭49.9mm鋼
      板，符合容許誤差規格抽驗之厚度平均為50.2mm，複驗結
      果有2片厚度未達50mm，其餘厚度介於50mm至50.67mm等情
      ，遠小於國家標準之0.8mm容許誤差規格，自符合公告50m
      m之上限標準。
  ２、容許誤差為業界及財政部所採行：
   (1)據台灣檢驗科技股份有限公司（下稱SGS台灣檢驗公司）
      函覆稱：「49.9T×0000－0000mm×6－9ml之熱軋鋼板，
      依CNS3013熱軋鋼板、鋼片、鋼帶之形狀、尺度、質量及
      其許可差（82年版），表4所定，其厚度許可差依鋼板寬
      度未滿1600mm所定為±0.80mm，亦即最高厚度50.7mm，最
      低厚度為49.lmm」。由金屬工業研究發展中心（下稱金屬
      中心）試驗報告表測試結果3之記載及SGS台灣檢驗公司之
      回函可知容許誤差值非僅為業界採行，且為測量人員所清
      楚知道之規範。
   (2)再依財政部74年4月16日台財關字第14474號函說明二載稱
      ：「如其虛報數（重）量或成分誤差在5％以內（已訂有
      國家標準之產品，如其誤差容許率在5％以上者，適用該
      標準）」；該函說明三載稱：「如係實際數（重）量或成
      分與申報不符案件，而其誤差在5％以內者（已訂有國家
      標準之產品，如其誤差容許在5％以上者，適用該標準）
      」。及海關緝私條例第45條之1情節輕微認定標準第5條規
      定（下稱情節輕微認定標準）：「報運貨物進、出口及加
      工外銷貨物報運出口，而有虛報數（重）量或成分之案件
      ，其虛報數（重）量或成分誤差未逾百分之5者（已訂有
      國家標準之產品，如其誤差容許率在百分之5以上者，適
      用該標準），免予處罰。出口貨物溢報原料使用量者，亦
      同。」即屬類似容許誤差之適用。
   (3)依中國鋼鐵產品手冊，在厚度為25.40mm以上未滿50.8mm
      ，寬度為1524mm以上未滿1829mm之許可差表為1.52mm。顯
      示業界確實有厚度許可差之作為。
  ３、原告測量之厚度：由所檢送之照片可看出鋼板表面有1層
      不小厚度之碳層，且部分鏽蝕嚴重，故其厚度有些是連同
      碳層一起測量、有些是因為碳層脫落而測量、有些是除鏽
      後測量，然原告測量之結果，其中23片鋼板之厚度均未超
      過5Omm，至於其他未測量之鋼板，乃因無法測量，故無法
      提出該等之厚度。
  ４、依SGS台灣檢驗公司回函載明：「量測鋼板之實際厚度，
      測量點數應考量：1、人為誤差，2、量具精度，3、鋼板
      厚度之均勻性。」顯示容許誤差有存在及通用之必要。另
      SGS台灣檢驗公司固然亦量測3點代表平均厚度，然其亦載
      明：「鋼板因表面並非完全平整，量測厚度時，重測點之
      選擇與測量之點數之不同，理當會影響量測之平均結果」
      ，故如量測點數超過3點時，被告所稱之平均厚度必會變
      動，此亦顯示容許誤差存在之必要性。且如僅採行3點量
      測，卻不允許容許誤差存在，將致鋼板之進口祇要其申報
      上記載之厚度與實際進口之厚度不符，海關人員均可以虛
      報厚度予以取締裁罰，豈非構陷人民入罪？再依經濟部標
      準檢驗局（下稱標檢局）97年10月14日經標一字第097001
      10310號函略以：「許可差依熱軋鋼板之厚度及寬度不同
      而有不同的要求」「許可差標準主要考量因素為確保產品
      厚度、寬度、長度之均勻性，以利重量、計價結構載重計
      算及避免製程卡料等問題」，亦在指出均勻性之問題，而
      如同SGS台灣檢驗公司所述目前無儀器可以全部測量凹凸
      不平之平均值，更顯示容許誤差之必要性。
  ５、由於鋼板生產技術無法達到均勻性，故應容或有部分量測
      點超過5Omm，然亦有為數不少之量測點低於5Omm，此乃生
      產過程所不可避免及鋼板之量測點凹凸不平產生無法均勻
      性之鋼板，以進口40mm鋼板為例，要求所有鋼板平均之厚
      度剛好為40mm，此雖非技術上不可能所及，然須耗費太大
      程序資源，且不符商場慣例，故制度上容許誤差之適用。
      被告雖謂，倘可接受誤差量，則豈非表示欲違法進口是類
      管制厚度如50mm至50.799mm之鋼板者，只需申報厚度49.9
      99mm，即可規避管制規定云云，然如上所述，任何測量均
      有誤差（諸如：儀器精密度問題、測量人員問題、溫度熱
      漲冷縮原理、表面鏽蝕問題、表面凹凸問題．．．），故
      此乃標檢局規範容許誤差之理由，故被告所述之實際量測
      結果為50mm至50.799mm只要符合在容許誤差範圍內，當然
      不能認定為逃避管制，此乃至明之理。
（三）依標檢局97年7月23日經標一字第09700077130號函說明四
      略以：「厚度量測點在寬度50mm以上時，距寬度邊緣25mm
      以上之任意位置，但寬度．．．距寬度邊緣15mm以上之任
      意位置」，則本件金屬中心之量測位置是否符合規範均未
      見該機構提出證明，且金屬中心3次之試驗報告表均未載
      明量測點之位置。又據SGS台灣檢驗公司函覆，可明金屬
      材料確實會因為溫度之影響，熱漲冷縮之結果，而影響厚
      度。則金屬會因熱漲冷縮之事實無庸舉證。另觀金屬中心
      之試驗報告均記載測試環境溫度，顯示溫度會影響厚度（
      熱漲冷縮），而大陸常熟冬天之溫度為5℃左右，此有常
      熟益成特殊鋼股份有限公司所出具之溫度表可證。而依氣
      象局氣象資料可看出在93年11月高雄最低溫正好是系爭貨
      物進口日19日之溫度18℃，故厚度原本即會稍微變厚，由
      於本件誤差甚小，故在常熟市製作時，基於商人將本得利
      之考量，不可能會製作出高於49.9mm，至於到台灣之厚度
      變成大部分均高於49.9mm，此乃熱漲冷縮及鋼板製程無法
      精確、儀器測量是否精確、有無除鏽、排除紋路、人員測
      量是否疏失所交互影響，豈可因而認定原告虛報進口逃避
      管制？又金屬中心93年12月7日第1次測量時，並未有許可
      誤差之記載；而於94年1月19日第2次測量、94年2月25日
      第3次測量，即有在測試結果3記載「依照CNS總號3013類
      號GlO15熱軋鋼板，鋼片及鋼帶之形狀、尺度、質量及其
      許可差標準第4節規定厚度40.0mm以上未滿63.0mm者公差
      為±0.8mm，依現場鋼板表面所標示板厚標稱規格為49.9m
      m，則其厚度許可差範圍為49.lmm至50.7mm之間，由所量
      測之實測值顯示最大值為50.54mm，最小值為49.82mm」顯
      示金屬中心之測量結果認定原告所進口之物品係在49.9mm
      之厚度許可誤差範圍之內，何以被告對於金屬中心之此項
      測試結果之記載，未予採行？
（四）又按鋼板非精密製品，規格非人力所能控制。此觀國貿局
      94年4月25日貿服字第09470056170號函說明四載稱：「鋼
      板非屬精密鑄造之產品，國外廠商實際產製之鋼板與國內
      買主下單訂製之鋼板，或因生產技術及製造過程之相關因
      素，會有規格不盡相符之情形，非人力所能控制，因此，
      業界實務存在容許差之適用，以避免貿易糾紛。」可證，
      本件原告申請國貿局輸入許可證FTKX93M0000000及信用狀
      號碼：4AAAZ2/0578/1H均係針對49.9mm，且來貨之外觀上
      亦記載49.9mm，而來貨實際測量之數據亦均在容許誤差之
      範圍內，故原告並無故意或過失。
（五）本件乃事實認定有無國家標準CNS容許誤差適用之問題，
      而進出口貨物送外化驗鑑定及費用歸屬作業要點（以下簡
      稱送外化驗作業要點）規範之目的即在認定事實，與容許
      誤差均是適用稅則號別之前提。又按我國標準化體系分為
      3個層級，分別為國家標準、團體標準、公司標準。國家
      標準是由政府機關所制定與推動之標準，團體標準是由產
      業公協會與專業團體共同制定與推行，公司標準則是各公
      司、企業自行制定與推動之標準。依國貿局94年4月25日
      貿服字第09470056170號函說明三（三）載稱：「台灣區
      鋼鐵工業同業公會及中國鋼鐵股份有限公司：依據聯鋒鋼
      鐵公司進口49.9mm（t）X0000-0000mm（w）鋼板，查依我
      國CNS及日本JIS規定，厚度許可公差為增減0.8mm，亦即
      實際進口之厚度規定，是否包含上述容許公差，則應由主
      管機關認定」。依標檢局95年12月6日經標一字第0950013
      5730號函說明二載明：「鋼板寬度增加時，其厚度許可差
      亦隨之遞增。因此鋼板僅於厚度『40.0以上，未滿63.0』
      且寬度『未滿1600』時，其厚度許可差為『±0.8』，可
      採用正許可差或負許可差」、說明三載明：「標準法第4
      條規定『國家標準採自願性方式實施。但經各該目的事業
      主管機關引用全部或部分內容為法規者，從其規定』，援
      此，鋼板厚度許可差之認定，仍應依主管機關之規定辦理
      」。復依財政部71年7月19日台財關第19131號函即明確將
      進出口均包括在內，亦採行國家標準。經查財政部採行國
      家標準之情形多不勝數，此觀財政部97年6月5日台財稅字
      第09704514790號令、93年11月15日台財稅字第093045565
      4號令、92年4月11日台財庫字第0920350644號公告、81年
      4月13日台財稅字第810786817號函、79年8月16日台財稅
      第790686128號函、64年7月16日台財稅第35128號函可參
      ，故財政部及關稅局採行國家標準，應無疑義。至於情節
      輕微認定標準乃鑑於類似案件層出不窮，為了人民權益以
      及執法之恣意性禁止，經過人民多次陳情後方於95年制訂
      ，然原告提出該標準係為證明財政部及關稅局係有採行國
      家標準認定之證據，且被告於起訴狀亦主張「查本件3次
      測量方法乃依熱軋鋼板國家標準之規範施測」等語，可認
      被告亦坦承應依國家標準規範施做，則何以針對國家標準
      之容許誤差，卻又否認有其適用，其論理矛盾可明。
（六）本件當初管制時即已申請輸入許可證，目前則連同50mm以
      上均已准許進口而無須申請輸入許可證。依財政部97年11
      月3日台財關字第09705505100號令意旨略以：「持憑專案
      輸入許可文件報運進口原屬未開放准許間接進口之大陸物
      品者，經查無虛報貨名，僅規格或成分不符之案件，認屬
      不涉及逃避管制。」因此，本件縱使認為係屬50mm，亦屬
      所謂規格不符，不屬於逃避管制，何況本件乃是符合許可
      誤差值範圍內，應不認為不符合49.9mm之厚度。且因本件
      現今已無管制，故亦無從再取得專案許可文件，舉重以明
      輕，本件應無須申請專案許可文件即可進口。又原告依照
      財政部函令提出申請，國貿局已於98年3月18日以貿服字
      第09801506910號函通過本件。故本件業已符合財政部97
      年11月3日台財關字第09705505100號令之情形。爰聲明求
      為判決：訴願決定及原處分（含復查決定）均撤銷。
三、被告則以：
（一）查金屬中心係財政部核定之「碳鋼及其製品」類化驗鑑定
      權威機構，又其精密量具實驗室具財團法人全國認證基金
      會（TAF）所屬實驗室認證處（CNLA）之認證資格，該基
      金會屬行政院核定之國際級認證機構，經其認證之實驗室
      所出具之報告，為國內外所承認，且該實驗室負責人（亦
      為報告簽署人及施測人員）持有CNLA專業認證證書，其本
      於專業知識為鑑定程序，依其鑑定報告表除詳細載明測試
      結果之數據外，並敘明測試使用設備、測試方法、測試環
      境等相關資料，具專業知識，其鑑定、檢驗時使用之量具
      精準度及應排除鏽蝕、紋路等影響厚度量測因素，為其專
      業基本範疇。次按「下列情形得送外化驗鑑定：（一）海
      關限於設備或資料等因素無法化驗鑑定者。（二）納稅義
      務人或貨物輸出人不服海關核定稅則號別或化驗鑑定結果
      ，申請送外化驗鑑定者。（三）屬行政救濟案件，上級機
      關指示或海關主動認為有化驗鑑定必要者。（四）其他特
      殊案情者（如涉及國家標準【CNS】），須送經濟部標準
      檢驗局化驗鑑定。」「送請化驗鑑定之機構，以經財政部
      核備者為原則。」分別為送外化驗作業要點第2點及第3點
      所明定，海關依上列情況得送外化驗鑑定，且鑑定機構以
      經財政部核備者為原則。本件送外化驗鑑定符合上述要點
      第2點第1款、第2款及第3點之規定，故所取得之結果，公
      認可信，被告乃據以處分。至其結果符合許可差與否、符
      合買賣雙方所期望與否，被告並不涉入。至「如涉及國家
      標準（CNS），須送經濟部標準檢驗局化驗鑑定」，實指
      當國家標準明定用於法規而與實務檢驗有所出入，致無從
      據以判斷之「特殊案情」，原告片段指摘認所有案件凡有
      參考國家標準之可能者，均須送標檢局化驗鑑定，實屬誤
      解。至原告主張其量具精準度、應排除鏽蝕、紋路等影響
      厚度之量測位置，或人員因素等變因，按其基本專業與技
      術，即可輕易排除。又所謂熱漲冷縮之物理現象，固為一
      般常識，然一般環境下，鋼板厚度漲縮程度足否影響鑑測
      結果，抑或小至可忽略不計？原告具是類鋼板加工、買賣
      之專業，對該性質應知之甚詳，卻未舉證而片面臆測本件
      鑑測結果非真，實不足採。又CNS總號3013類號G1015「熱
      軋鋼板．．．及其許可差」（下稱熱軋鋼板國家標準）尚
      無規範標準量測溫度，故以量測時之常溫施測厚度，並無
      不妥，其量測結果當屬可信。且報運貨物進口，其貨名、
      規格等之認定，當按其現狀依我國規定為之，又熱軋鋼板
      國家標準並無載列應考慮賣方國家之氣溫等情況。因此，
      本件3次鑑測厚度結果，符合專業性及公正性。原告所言
      環境溫度之影響，委無足採。
（二）次按「．．．進口稅則號別，具有法規範性質，其如以貨
      物厚度作為歸類標準，自無所謂誤差問題。．．．。」「
      ．．．足見稅則號別歸列、CCC號列歸列或國貿局公告大
      陸物品開放品目，均無容許誤差之適用。．．．。」分別
      經本件最高行政法院判決及鈞院原審判決確認進口稅則號
      別等之歸類無容許誤差無疑。復查「關於貨品號列及品目
      之劃分，及稅則號別之認定，應依據海關進口稅則總則及
      解釋準則所載有關規定辦理。．．．。」為「中華民國海
      關進口稅則、輸出入貨品分類表合訂本」總說明三所規定
      ，其「海關進口稅則總則」及「解釋準則」之內容，均無
      關於得引用國家標準許可差或業界收貨容許誤差之敘述。
      行政機關之行政行為，其範圍與方法應以法規明定或明確
      授權者為限，原告主張以國家標準許可差或業界收貨容許
      誤差，加諸於上開貨品稅則號別認定規定而為本案之行政
      判斷依據，實於法無據。次查系案56片鋼板全數委由權威
      機構鑑測厚度，每片隨機測得3點數據，依平等與一般性
      原則，取其平均為每片厚度實測值，其中54片（進口報單
      第8-2項）厚度實測值為50mm及以上（50mm至50.67mm），
      被告根據每片之具體事實，核列CCC號列第7208.51.10.30
      -6號（屬管制），而原告虛報厚度49.9mm亦為具體客觀事
      實，其違法事實構成要件均已實現，被告依法處分而無法
      規授權可依國家標準許可差或業界收貨容許誤差，以為行
      政裁量之餘地。退步而言，申報是類鋼板進口，其厚度倘
      可接受誤差量，豈非表示欲違法進口是類管制厚度如50至
      50.799mm之鋼板者，只須訂購及申報厚度49.999mm，即可
      規避管制規定？其誤謬不辯可明。至依情節輕微認定標準
      第5條所規定之虛報數（重）量或成分之案件，係針對虛
      報貨物之數（重）量或成分之案件，誤差在5%以下，得予
      免罰。而本件貨物為厚度申報不符，致稅則號別改列並涉
      管制案件，與該規定所列舉之情況迥異。
（三）再查原告明知是類鋼板厚度50mm及以上者為管制（由原告
      進口系案鋼板前，申請國貿局輸入許可證可證），且明知
      是類鋼板非精密製品，厚度誤差可達正負0.8mm，卻以厚
      度異常接近50mm之49.9mm向被告報運進口，足證原告對於
      違法之具體事實（指將第8-2項厚度50mm至50.67mm之系案
      鋼板虛報為49.9mm），預見其發生（按50mm與49.9mm僅0.
      1mm之微距，而容許誤差達0.8mm，則豈有能不發生該違法
      事實之理？此乃一般常理即可得知，況原告具進口、加工
      是類鋼板之專業。），雖未直接證明原告意在違法進口厚
      度50mm及以上之系案管制鋼板而故意以極接近之厚度49.9
      mm虛報，逃避管制，而以故意虛報論處，惟本件違法事實
      ，原告預見其能發生，縱信原告確信是類鋼板之厚度申報
      有業界收貨容許誤差而不致發生虛報之違法行為，仍屬過
      失。另查一般產業生產流程，可概分為：訂購與接單→產
      製→品管→出貨等階段。原告明知是類鋼板厚度50mm及以
      上者為管制，並稱訂購厚度為49.9mm，故在訂購階段，原
      告即應本諸善良管理人之責任，要求厚度須低於50mm，方
      可合法進口，倘賣方無法達到該要求，則應不予訂購或進
      口。又或因生產技術因素，鋼板於產製階段之厚度精確度
      或非人力所能完全控制（應亦為上揭國貿局函之意旨），
      惟若於訂購階段為特定要求，如本件：訂購厚度49.9mm但
      須低於50mm，於產製階段後之品管階段，將不符者（厚度
      50mm及以上者）予以剔除，則合乎該特定要求之鋼板均得
      以出貨並申報進口。由此可知，欲購置並進口合乎業界收
      貨容許誤差且不違反進口管制規定之是類鋼板，並非不能
      ；鋼板出貨之誤差，可由品管階段加以控管，其偏差情況
      ，並非人力所無法控制。此點亦可由CNS總號3013類號G10
      15對於熱軋鋼板等規範4.1備考：1.所載：「買方要求時
      ，可指定正值許可差或負值許可差．．．」之內容，相互
      理解。更何況，依原告之合約之信用狀顯示原告所訂購者
      為厚度25mm至49mm，而非49.9mm，故即便容許誤差，亦應
      在49mm正負0.8mm，然則原告申報進口之實到貨物卻均超
      過50mm，復又以該厚度均在申報之49.9mm正負0.8mm範圍
      內，主張合法，難予採信。從而，原告明知進口管制條件
      ，而未向賣方要求合法之規格（厚度及偏差量），而執業
      界收貨容許誤差為解除其故意或過失之責，委不足採。且
      原告明知能發生違法事實，而未盡善良管理人責任及協力
      詳實申報義務，致違法事實發生，故原告主張之信賴原則
      ，即不具合理正當性，自難以脫免其責。
（四）又查，所指未達50mm之7片鋼板厚度依鑑測結果，以每片
      測得3點之數據，依平等與一般性原則，取其平均為每片
      厚度實測值，其中2片（進口報單第8-1項）厚度實測值未
      達50mm（49.85mm及49.99mm），未涉虛報及管制，故予放
      行提領；另5片（列入報單第8-2項計54片中）厚度實測值
      為50mm及以上（最小50.00mm、最大50.13mm），因涉虛報
      及逃避管制，而予沒入論處，於法洵無不合。至於金屬中
      心所為之第3次試驗報告表載列所測36片鋼板，每片隨機
      取3點量測，計108筆點實測值，其中以測片編號（10）量
      測2之點實測值51.03mm及測片編號（30）量測3之點實測
      值49.91mm為本次（第3次）試驗之最大及最小值，其與系
      爭貨物之厚度經被告查驗、鑑定結果之報單第8-2項計54
      片中，以第3次試驗測片編號（14）之平均厚度實測值50.
      00mm及同次試驗測片編號（30）之平均厚度實測值50.67m
      m之最大及最小值，本無直接關係，無關相符與否，特此
      敘明。另查CNS總號3013類號G1015之許可差或業界收貨容
      許誤差，應指商業上於收貨檢驗時，實際貨品之實測值可
      偏離目標值（特定厚度）之容許程度。亦即藉逐片（或抽
      樣）量測鋼板真實厚度，收貨人得以評量該鋼板厚度偏差
      程度是否在容許範圍內，而為收貨或退貨之依據，以避免
      貿易糾紛。然非指實測結果若在許可差範圍內，則可逕予
      核認為目標值（特定厚度），否則將發生相同具體事實可
      被核認不同特定值之因果錯置窘境。以許可差±0.8mm為
      例，實測厚度50.7mm將可被任意認定為51.5mm、51mm、50
      .5mm或50mm等之矛盾現象。系案鋼板逐片鑑測實際厚度，
      該鑑定報告意見為實測結果統計資料之敘述，未對其正確
      性及公正性產生任何影響，實值參據。
（五）標檢局97年7月23日函說明四所述者乃指所有檢測點之值
      均應落在上下許可差所界定之範圍（全距）內，應指熱軋
      鋼板國家標準表4備考2所載內容，非該局另列之規定，亦
      非指本件之鑑測方法或結果具任何瑕疵。以本件第1次量
      測、測片編號7之3測點值：50.17mm、50.16mm及49.99mm
      為例，其均落在50±0.8mm之範圍內，惟平均值為50.11mm
      ，然原告卻反面推論因其中1測點未達50mm而應按其有利
      情況，核認該鋼板鑑測結果為小於50mm，其論證顯與事實
      不符。次查本件金屬中心3次鑑定報告，均載明測試方法
      「依CNS總號3013類號G1015」，顯示該量測數據為依循熱
      軋鋼板國家標準之規範所施測之結果，再查本件3次鑑測
      報告中，量測數據結果統計摘要之有無，對數據之真確性
      不生影響，蓋第2、3次報告結果之摘要，實際上無述及量
      測數據結果之認定，且依該記載內容之實質，一般人即可
      認識，所得數據應如何判定，應為使用者應用範圍，故第
      1次量測報告未列統計摘要，實質上難稱為疏忽。至原告
      所指「顯示測量點並未如標檢局所函之意見，即距離寬度
      邊緣25mm以上之位置」，屬無佐證之不當臆測，殊不可採
      。另查，熱軋鋼板國家標準並無規定每片測點之數量，金
      屬中心依公平、專業及其慣例與實務經驗，取3點量測，
      並無不當，況觀諸本件共計168點數據（統計上之樣本數
      已具客觀性），其低於50mm者計10點，僅佔6％，顯示其
      絕大部分均在50mm以上，依常態分布，其比例不致大變，
      推估縱增加每片測點數，其低於50mm者，亦應與6%相去不
      遠，即每片測點數或3點或增為10點，均應不致影響鑑測
      結果。又查，金屬中心本件第2次及第3次鑑測報告之五、
      測試結果3.均載列該次量測數據之統計摘要，其內容並無
      錯誤或不妥，本件最高行政法院判決對本鑑測結果之真確
      性，亦無所疑。另查本件56片鋼板（原報單第8項）經逐
      片鑑測厚度，其總平均值為50.27mm，而其涉違章之54片
      鋼板（改列報單第8-2項）厚度為50mm-50.67mm（平均值
      50.28mm），故具體事實顯非原告所申報之49.9mm，縱設
      所有測點數據（56片每片3測點計168測點）均落在49.1至
      50.7（49.9 ±0.8）mm之全距內（實則第3次量測結果有
      2測點尚超出最大容許誤差50.7mm範圍之外），亦因其申
      報厚度49.9mm，顯非真確代表來貨厚度總平均值50.27mm
      ，而涉及虛報；又因該54片鋼板屬管制項目，被告方據以
      論罰，而非以系案鋼板之厚度品質有無超出熱軋鋼板國家
      標準之許可差範圍為依據。原告所述，顯屬誤解。至標檢
      局97年7月23日函附之國家標準CNS總號2579類號Z4004「
      品質管制詞彙」第4頁編號G42「批品質」之說明：「．．
      ．批品質以平均值．．．等表示之。」亦可佐證被告取其
      平均值核認該鋼板厚度，實屬妥適。
（六）又按海關對於進出口貨物之查驗以抽驗為原則，必要時得
      全部查驗，乃「進出口貨物查驗準則」第2條所明定，以
      厚度申報40mm為例，因厚度距管制許可範圍最高界限50mm
      尚有10mm，基於風險管理，若非必要，將不致實施全部查
      驗，原告謂耗費程序資源等疑慮，乃屬誤解。且因虛報之
      態樣繁多，無法逐一明確規範及認定，故除應按法令特別
      規定以執行外，實務上應就一般合理常態，判斷有無以A
      報B情形存在，據以認定虛報與否。另一方面，本件是類
      鋼板乃以厚度規格作為海關稅則號別（或貨品分類號列）
      之分類基礎，各項鋼板均明定厚度規格範圍，故倘以稅則
      A項規格申報為B項規格時，即構成虛報。故查熱軋鋼板國
      家標準表1之標準厚度自10mm至50mm部分，除12.7mm及25.
      4mm為配合英制單位者（按0.5英吋=12.7mm、1英吋=25.4m
      m）外，餘所列標準厚度值之間隔至少為1mm（均屬整數）
      ，本件報單第1至7項亦然，故按一般常理，申報40mm（屬
      整數）其實到貨物平均值就不該超出合理範圍而為另一規
      格，如41mm或39mm（另一整數），否則應以A規格報B規格
      而論及虛報。惟原告稱系案鋼板厚度49.9mm為50mm以下厚
      度規格之鋼板，乃據以向供貨者訂製，而非訂製標準規格
      50mm者，顯見原告認為49.9mm與50mm二者並不相同，另按
      50mm之規格見於標準厚度表中，而49.9mm僅特見於本件，
      依其特殊性判斷，二者亦應不同（否則依常規申報50mm即
      可），且按一般商業往來，訂購或出貨49.9mm即非指50m
      m，否則豈非恣意而難免糾紛。又因50mm與49.9mm分別歸
      列不同稅則號別項下，亦分列不同管制規定，故實際來貨
      平均值為50.27mm，應屬50mm（及以上）規格，非為原告
      所申報之49.9mm規格，明顯因以A報B而涉虛報。故原告主
      張本件49.9mm應有容許誤差之適用，並不足採。又財政部
      未曾函示有關進口貨物稅則號別之歸列可適用容許誤差之
      規定，反之，依國貿局94年4月25日貿服字第09470056170
      號函說明三（一）、（二）及四之內容，海關進口稅則分
      類標準及國際關務組織之規範，並無容許誤差之適用。且
      如報運進口實際厚度50mm至50.799mm之鋼板，係屬管制；
      倘申報厚度49.999mm，其申報厚度必無實際來貨之代表性
      ，故而涉及虛報且逃避管制，應依法論處，斷不可如原告
      所稱可藉量測上的誤差，無限上綱至容有虛報、不受法令
      管制之空間。另依本件最高行政法院判決及鈞院原審判決
      理由均載有：「．．．進口稅則號別，具有法規範性質，
      其如以貨物厚度作為歸類標準，自無所謂誤差問題。．．
      ．。」「．．．稅則號別歸列、CCC號列歸列或國貿局公
      告大陸物品開放品目，均無容許誤差之適用。．．．。」
      之意旨，且海關進口稅則總則及解釋準則所載有關稅則號
      別歸列規定，均無適用誤差之內容，因此，貨品稅則號別
      之核認，無誤差之適用，應已確證無誤。又查系案每片鋼
      板厚度均經逐一量測確認，被告依據每片量測結果之具體
      事實，核改正確稅則號別，顯無誤差之適用餘地，故原告
      所論凡於容許誤差範圍之內，均可恣意申報貨物內容，而
      不問其實際屬管制貨品云云，於法不合。
（七）且查業界存在厚度許可差之原因，為生產技術及製造過程
      中非人力所能控制，以避免貿易糾紛，此乃國貿局94年4
      月25日函說明四所載述，顯非原告所指為量測上，人為或
      量具等誤差所設計。次查「為制定及推行共同一致之標準
      ，並促進標準化，．．．特制定本法。」為標準法第1條
      所明定，故標準測試方法之制定，主要目的乃在於規定施
      測人員遵循該標準方式進行之，而可將量測誤差減至最小
      ，因有「共同一致之標準」，使量測所得結果可將量測行
      為所致誤差之干擾，排除於外，以達測試值為可信，公認
      為真確之目的。換言之，按標準規範方法施測所得之結果
      ，應推定為真確，無庸論及量測行為所致之誤差，否則豈
      有檢測方法「標準化」之意義？原告謂事實之認定無法真
      確之認識錯誤，甚為明顯。另查本件不法具體事實業經逐
      片鑑測結果而確認；原告將56片實際厚度平均50.27mm申
      報為不實之另一規格49.9mm，而涉虛報；其中54片實測厚
      度為50mm及以上，屬管制貨品，據此，本件應依規定處分
      ，已至為明確。且關稅總局已因本件函覆被告，明指本件
      貨物厚度申報不符，與列舉數（重）量、成分申報不符之
      情況不同，應無財政部71年7月19日台財關第19131號及關
      稅總局75年12月19日台總署緝字第5956號函釋之適用，故
      本件因申報不符之情況要件不同於該2案，無法類推適用
      。本件原告未盡注意防免進口管制大陸物品之情事，仍應
      負過失之責等語，資為抗辯。並聲明求為判決駁回原告之
      訴。
四、本件事實概要欄所載之事實，經兩造分別陳明在卷，並有進
    口報單、金屬中心93年12月7日、94年1月19日及94年2月25
    日「精密量具實驗室委託試驗報告表」3份、緝私報告書及
    被告94年3月29日94年第00000000號處分書等影本附於原處
    分卷可稽，洵堪認定。原告提起本件行政訴訟，無非以：國
    貿局公告許可進口之規格為厚度50mm以下之熱軋鋼板，而本
    件進口鋼板為國貿局核准之厚度49.9mm鋼板，係屬合法；至
    於實到貨物規格是否完全符合49.9mm，受限於鋼板製造技術
    無法達到均勻及鋼板受溫度熱漲冷縮之影響，非原告所能控
    制，依國家標準CNS總號3013類號G1015規定既容許正負0.8m
    m之合理誤差，則本件實到貨物經被告檢測之點位厚度均在
    CNS規定之合理誤差正負0.8mm範圍內，即無違反管制規定。
    又原告已於98年3月18日經國貿局召開「大陸物品是否符合
    專案核准輸入條件第2次審查會議」而以貿服字第098015069
    10號函通知原告已通過專案核准輸入條件，故本件應有財政
    部97年11月3日台財關字第09705505100號令之適用等語，資
    為論據。
五、經查：
（一）按「報運貨物進口而有左列情事之一者，得視情節輕重，
      處以所漏進口稅額2倍至5倍之罰鍰，或沒入或併沒入其貨
      物：．．．二、虛報所運貨物之品質、價值或規格。」「
      有前2項情事之一而涉及逃避管制者，依前條第1項及第3
      項論處。」「私運貨物進口、出口或經營私運貨物者，處
      貨價1倍至3倍之罰鍰。」「前2項私運貨物沒入之。」海
      關緝私條例第37條第1項第2款、第3項、第36條第1項及第
      3項分別定有明文。又「臺灣地區人民、法人、團體或其
      他機構，經主管機關許可，得從事臺灣地區與大陸地區間
      貿易；其許可、輸出入物品項目與規定、開放條件與程序
      、停止輸出入之規定及其他輸出入管理應遵行事項之辦法
      ，由有關主管機關擬訂，報請行政院核定之。」「大陸地
      區物品，除下列各款規定外，不得輸入臺灣地區：一、主
      管機關公告准許輸入項目及其條件之物品。．．．。」分
      別為臺灣地區與大陸地區人民關係條例第35條第3項及臺
      灣地區與大陸地區貿易許可辦法（下稱貿易許可辦法）第
      7條第1項第1款所規定。
（二）次按行為時CCC號列第7208.51.40.00-6號為「其他熱軋之
      鐵或非合金鋼扁軋製品，非捲盤狀，厚度未達50公厘但超
      過10公厘，以重量計含碳量小於0.25%者」，輸入規定「M
      P1」（大陸物品有條件准許輸入；本項貨品准許進口，但
      開放至94年6月30日）；而CCC號列第7208.51.10.30-6號
      為「其他熱軋之鐵或非合金鋼扁軋製品，非捲盤狀，厚度
      50公厘及以上，以重量計含碳量小於0.25%者」，輸入規
      定「MP1」（本項貨品僅開放進口厚度150公厘及以上者）
      。本件進口報單第8項申報中國大陸製熱軋鋼板56片，CCC
      號列第7208.51.40.00-6號，厚度49.9mm，經被告查驗及
      送鑑定結果，認為除2片鋼板與申報相符外，餘54片為50m
      m至50.67mm（列報單第8-2項），與原申報不符，亦與原
      告向國貿局申請之輸入許可證所載49.9mm不符，經被告改
      列CCC號列第7208.51.10.30-6號，而該改列之CCC號列依
      行為時輸入規定為未開放准許輸入進口之大陸物品等情，
      有進口報單、金屬中心「精密量具實驗室委託試驗報告表
      」3份及國貿局核發FTKX93M-0000000號輸入許可證附原處
      分卷及被告依據3份鑑定報告整理而成之量測結果資料表
      附本院卷（第87頁至89頁）可稽。
（三）又進口稅則號別，具有法規範性質，其如以貨物厚度作為
      歸類標準，自無所謂誤差問題。然進口貨物厚度究竟多少
      ，則為事實認定，能否容許誤差（例如因為測量技術、測
      量對象性質或其他因素限制致測量不精確），屬另一問題
      。查，報運進口貨物是否構成虛報規格情事，係以進口報
      單上申報之貨物與實際來貨是否相符為認定依據，是實際
      來貨規格如何，自為進口人所應注意查證，然後依據實際
      規格辦理申報。若來貨實際規格與申報規格不符，且實際
      規格為不得進口之貨物，即屬申報不實，殊無容許以少報
      多，或以多報少，並謂可於申報規格之外再以增減許可差
      為理由，進而認為祇要實際來貨在申報規格正負許可差範
      圍內，即不生申報不實之問題。又海關就進出口貨物稅則
      號別或CCC號列之分類，其目的係供作為政府課稅、制定
      貿易政策管理及貨物進出口統計等用途，故海關辦理稅則
      號別或CCC號列之分類時，僅容一貨物歸列一稅則號別或
      CCC號列，其對於材料性之貨品常以厚度等規格作為分類
      標準，以區分稅率高低，故此一區分標準，實務上並無容
      許誤差之適用，否則將發生模稜兩可的重複分類現象。另
      據駐歐盟兼比利時代表處經濟組洽世界關稅組織（WCO）
      秘書處查復：WCO所制定之貨品調合稅則分類表及稅則分
      類委員會所作之相關分類決議，倘明確以產品規格之數量
      標準作成不同分類時，即表示歸類於某項下之產品規格不
      得超出其所定之規格標準，並未定出容許之誤差值，此有
      關稅總局94年4月14日台總局稅字第0941006534號函及國
      貿局94年4月25日貿服字第09470056170號函附原處分卷（
      附件29、附件30）可參。則查，類似系爭鋼板貨物如厚度
      在50mm以上，未達150mm者，即不得進口，為原告所明知
      ，此由原告進口系案鋼板前，申請國貿局輸入許可證係進
      口厚度49.9mm鋼板（見本院卷第315頁）即可明瞭。又本
      件原告合約訂製之鋼板厚度為25mm至49mm，此有信用狀開
      狀明細及合約書影本附卷（見最高行政法院卷第139頁-14
      1頁）可憑，然原告第8項鋼板部分則申報厚度為49.9mm，
      而實到貨物，經被告查驗及送金屬中心鑑定結果，該56片
      鋼板分3次測試，每片抽樣取3點量測板厚結果顯示：(1)其
      中49片3個測點均在50mm以上。(2)其餘7片，僅有2片之3個
      測點均在50mm以下（即第2份試驗報告編號7鋼板，第3份
      試驗報告編號34鋼板），而其餘5片僅有1個或2個測點在
      50mm以下，其餘測點則均在50mm以上，且平均厚度亦均達
      50mm（即第1份試驗報告編號1、編號7及第3份試驗報告編
      號6、編號18、編號30）等情，此有各該試驗報告附原處
      分卷及被告編製之量測結果資料表附本院卷（第87頁至89
      頁）可資對照。依標檢局97年7月23日經標一字第0970007
      7130號函復本院：「．．．說明：．．．四、CNS3013第3
      節所謂『標準厚度』之厚度檢測除規定於各鋼製品標準中
      （依第1.2節之規定）外，各鋼製品標準未規定者可依表4
      備考2之規定：『軋邊鋼帶及切自鋼帶之鋼板及鋼片厚度
      量測點在寬度50mm以上時距寬度邊緣25mm以上之任意位置
      ，但寬度．．．距寬度邊緣15mm以上之任意位置。』；即
      厚度之檢測點為上述任意位置，其檢測結果皆應符合厚度
      範圍之規定。」（見本院卷第91頁），可知系爭鋼板每一
      檢測點均應符合厚度範圍規定；查鑑定系爭鋼板之機構金
      屬中心係財政部核定之「碳鋼及其製品」類之專業鑑定機
      構，依其鑑定報告表除詳細載明測試結果之數據外，並敘
      明測試使用設備、測試方法、測試環境相關資料，且該機
      構就系爭貨物3次所作成之鑑驗結果，並無歧異矛盾，即
      屬可採。再者，原告於本院審理時亦函請SGS台灣檢驗公
      司覆驗，據該公司97年10月15日台檢（材）南字第971015
      01號函覆：「．．．說明：一、金屬中心為非營利性財團
      法人，從事金屬及相關工業所需生產與管理技術之研究發
      展與推廣，在國內金屬相關產業亦聲譽卓著，其所出具之
      測試報告具備相當之公信力，故本公司認為並無重新量測
      之必要。．．．三、量測鋼板之實際厚度，．．．，依本
      公司內部規定，採量測3點代表該鋼板之平均厚度．．。
      六、．．．同批鋼板已經金屬中心3次量測，本公司再行
      第4次量測，其結果差異應當不大，本公司並不建議重新
      量測。」（見本院卷第282頁至284頁），另標檢局97年10
      月14日經標一字第09700110310號函亦覆原告謂：「．．
      ．說明：．．．五、許可差標準主要考量因素為確保產品
      厚度、寬度、長度之均勻性，以利重量、計價、結構載重
      計算及避免製程卡料等問題。六、有關熱軋鋼板規格49.9
      T×0000-0000mm×6-9ml實際量測厚度是否認定為符合進
      口厚度49.9mm之範圍一事，因非屬本局業務，歉難答復。
      」等語（見本院卷第285頁至286頁），從而，原告亦不再
      聲請另為鑑定等情，亦經原告訴訟代理人陳述在卷（見本
      院卷第302頁）；另稽之證人即簽署系爭試驗報告之金屬
      中心鑑定人員王添源於本院審理時證稱金屬中心係以專業
      經定期校正之儀器量測而得出數據，至於第3次試驗報告
      加註之第3點是應被告要求而加註，金屬中心並不判斷可
      否允收等語在卷。是系爭金屬中心所為之鑑定結果，核屬
      專業之鑑定結果，自屬可採，至其在第3次試驗報告加註
      之第3點並非其專業意見，甚為明確。因此，被告認定系
      爭56片鋼板，因其中僅有2片其3點檢測結果均在50mm以下
      ，符合規定，其餘54片之檢測點既檢測出有超過50mm以上
      者，並其3個檢測點之平均值亦超過50mm，故而認定該實
      到貨物54片鋼板厚度與原告申報之49.9mm不符，即非無據
      。
（四）原告雖援引CNS總號3013類號G1015熱軋鋼板，鋼片及鋼帶
      之形狀、尺度、質量及其許可差標準，主張系爭貨物在其
      申報49.9mm之容許誤差0.8mm範圍內，符合其申報之49.9m
      m規格云云；另金屬中心第3份試驗報告加註第3點固載明
      ：「依照CNS總號3013類號G1015熱軋鋼板，鋼片及鋼帶之
      形狀、尺度、質量及其許可差標準第4節規定厚度40.0mm
      以上未滿63.0mm者公差為正負0.8mm，依現場鋼板表面所
      標示板厚標稱規格為49.9mm，則其厚度許可差範圍為49.1
      mm～50.7mm之間由所量測之實測值顯示最大值為51.03mm
      ，最小值為49.91mm。」等情，有上開CNS之規範附本院卷
      （第92頁至112頁）可憑。惟查，上開試驗報告加註之點
      ，如前所述，並非金屬中心之鑑定意見，故該加註之點，
      核與事實判斷無涉，無法作為有利原告之認定。而依原告
      與賣方忠利貿易有限公司（JOIN PROFIT TRADING LIMITE
      D）之合約與信用狀開狀明細記載（見最高行政法院卷第1
      38頁至141頁），核與原告提出之INVOICE之DESCRIPTION
      欄（見原處分卷附件1及最高行政法院卷第136頁）所描述
      之商品規格為25mm至49mm者相符，足見原告向賣方訂購者
      ，係厚度25mm至49mm之鋼板甚明。故縱令本件有CNS總號3
      013類號G1015規範正負標準差之適用，衡諸許可差標準主
      要考量因素為確保產品厚度、寬度、長度之均勻性，以利
      交易雙方就重量、計價、結構載重計算及避免製程卡料等
      問題而規範，此有標檢局97年10月14日經標一字第097001
      10310號函附本院卷（第286頁）可稽。故本件鋼板厚度自
      為買賣雙方所在意並於契約所明定，參以上開CNS備考1：
      「買方要求時，可指定正值許可差或負值許可差，但其許
      可差全距應與表4許可差全距相同。」之意旨，可見不論
      買方有無正值或負值許可差，所謂許可差標準均係以買賣
      雙方約定之規格為衡量標準，否則即失訂定標準差之意義
      。故殊無在約定之規格之外，另以進口人申報之規格作為
      衡量基礎，再以實際來貨規格如在申報規格加計正負標準
      差數額範圍內，即屬合法申報之餘地。是本件即便有加計
      正負許可差之適用，則關於原告訂購厚度49mm之鋼板部分
      ，其正負標準差亦應以合約訂定之49mm為衡量基準，則其
      正差部分應在49.8mm以內，而無依原告申報進口厚度49.9
      mm，再加計正負差之餘地。是原告主張實到貨物如在其申
      報鋼板厚度加計正差值範圍內，應屬容許之誤差，故系爭
      鋼板檢測之厚度均在其申報規格49.9mm之正值許可差0.8m
      m內，故並無申報與來貨不符之情形云云，洵非可採。從
      而，原告進口系爭鋼板，其實到貨物第8項除有2片鋼板厚
      度為50mm以下，為得進口貨物外，其餘54片厚度為50mm以
      上，與原申報之厚度及國貿局簽發之輸入許可證載明之厚
      度不符，屬經濟部尚未開放准許輸入之大陸物品項目，是
      被告認定原告有虛報所運貨物規格情事，洵非無據。
（五）惟應審究者，為原告虛報所運貨物規格是否即構成海關緝
      私條例第37條第3項之逃避管制行為？按「一、海關緝獲
      廠商違章進口尚未開放准許間接進口之大陸物品，依下列
      規定辦理：(一)進口非屬『懲治走私條例』管制物品之案件
      ，如經海關通知翌日起2個月內補送專案許可文件者，免
      依逃避管制論處。(二)持憑專案輸入許可文件報運進口原屬
      未開放准許間接進口之大陸物品者，經查無虛報貨名，僅
      規格或成分不符之案件，認屬不涉及逃避管制。二、本令
      發布後，尚未確定案件有符合前點規定者，即依本令規定
      辦理。三、海關緝獲廠商違章進口非屬『懲治走私條例』
      之管制物品，於本令發布時尚未確定之案件，自本令發布
      之日起6個月內，如能取得專案輸入許可證者，可免認涉
      屬逃避管制。．．．。」則經財政部97年11月3日台財關
      字第09705505100號令釋在案。查原告進口系爭貨物，並
      無虛報貨名，僅所報規格與來貨不符等情，為被告所不爭
      ，是本件原告持憑專案輸入許可文件報運進口原屬未開放
      准許間接進口之大陸物品，並未虛報貨名，僅規格成分申
      報不符，依上開財政部令釋意旨，原告主張其尚不構成逃
      避管制，是否屬實可採？非無探究餘地。被告未加詳查，
      逕以原告有虛報進口貨物規格，即認其涉及逃避管制，依
      海關緝私條例第37條第3項轉據同條例第36條第1項及第3
      項規定，處罰原告，尚有未洽，訴願決定予以維持，亦有
      可議。自應將本件訴願決定及原處分（復查決定）撤銷，
      著由被告查明後，另為適法之處分。
六、據上論結，本件原告之訴為有理由，爰依行政訴訟法第98條
    第1項前段，判決如主文。
中    華    民    國    98    年     3    月   31     日
             高雄高等行政法院第二庭
                         審判長法官  江  幸  垠
                               法官  戴  見  草
                               法官  簡  慧  娟
以上正本係照原本作成。
如不服本判決，應於判決送達後20日內向本院提出上訴書狀，其
未表明上訴理由者，應於提起上訴後20日內向本院提出上訴理由
書（須按對造人數附繕本）；如於本判決宣示或公告後送達前提
起上訴者，應於判決送達後20日內補提上訴理由書（須附繕本）
。未表明上訴理由者，逕以裁定駁回。
中    華    民    國    98    年     3    月   31     日
                             書記官  涂  瓔  純


司法院資訊處製作；財團法人民間司法改革基金會備份。
